【裁判字號】    89,訴,1796
【裁判日期】    900731
【裁判案由】    營利事業所得稅
【裁判全文】
臺北高等行政法院判決                            八十九年度訴字第一七九六號
                              .
    原      告  千鶴印刷股份有限公司
    代  表  人  甲○○董事）.
    訴訟代理人  己○○
                戊○○
    被      告  財政部臺北市國稅局
    代  表  人  乙○○（局長）
    訴訟代理人  庚○○
右當事人間因營利事業所得稅事件，原告不服財政部中華民國八十九年七月二十六日
台財訴第0000000000號訴願決定，提起行政訴訟，本院判決如左：
    主  文
原告之訴駁回。
訴訟費用由原告負擔。
    事  實
一事實概要：
  原告民國（下同）八十三年度營利事業所得稅結算申報，原經被告核定全年所得額
  為新台幣（下同）四二八、三六九元。八十八年一月十九日訴外人顏伯萱向被告提
  出檢舉，其於八十三年度在原告處工作，僅有八十三年十一月、十二月不足二個月
  ，計領得薪資五○、○○○元，詎原告卻列報五三九、五七一元，浮報顏伯萱之薪
  資計四八九、五七一元。被告據而通知原告提示支付證明，因原告未提示，認定原
  告違章屬實，核定原告全年所得額為九一七、九四○元，應補徵稅額一二二、三九
  三元，並依所得稅法第一百十條第一項規定處以所漏稅額一倍之罰鍰一二二、三○
  ○元（計至百元止）（八十八年六月二十五日編號５Ｚ0000000000號處
  分書）。原告不服，檢具顏伯萱八十三年度薪資印領清冊及全年度具領明細表，主
  張顏伯萱已完成扣繳申報，申報程序及實際領取金額相符，未有溢報情事等語，申
  請復查。被告嗣於八十九年二月十七日以財北國稅法字第八九○○四六八六號復查
  決定未予變更，原告仍不服，提起訴願，又經財政部訴願決定駁回，遂提本件起行
  政訴訟。
二兩造聲明：
  (一)原告聲明求為判決：撤銷訴願決定及原處分。
  (二)被告聲明求為判決：駁回原告之訴。
三兩造之爭點：
  原告於申報八十三年度營利事業所得稅時，有無浮報顏伯萱之薪資計四八九、五七
  一元之情事？
  (一)原告主張之理由：
    1.原告已舉證證明顏伯萱向原告領取薪資：
      按所稱薪資總額包括：薪金、俸給、工資、津貼：：：各種補助費及其他給與
      ；薪資支出之原始憑證，為收據或簽收之名冊，八十三年度適用之營利事業所
      得稅查核準則（下稱查核準則）第七十一條第一款、第十二款定有明文。查顏
      伯萱於八十三年間確曾陸續代工原告印刷品，而由原告發給工資，此有顏伯萱
      扣繳憑單、薪資印領清冊及全年度具領明細表可證。依上規定，原告將顏伯萱
      領取之工資列入薪資總額申報，於法並無不合，又原告已提出薪資印領清冊及
      全年度具領明細表，依上規定亦無不合，原告實已盡舉證責任。
    2.被告未盡舉證責任，擅自認定原告浮報薪資：
      按當事人主張有利於己之事實者，就其事實有舉證之責任，民事訴訟法第二百
      七十七條及行政訴訟法第一百三十六條定有明文。被告以顏伯萱之檢舉書證明
      原告浮報薪資，惟原告則依查核準則之規定，提出顏伯萱之工資印領清冊及全
      年度具領明細表，證明顏伯萱確有領取薪資，以推翻該檢舉書不實之檢舉。依
      上述舉證責任分配原則，應由被告負舉證證明原告提出上述文件不實之責任：
      惟被告未盡舉證責任，無法證明上述文件不實，其擅自認定原告浮報薪資，即
      無可採。
    3.被告責由原告舉證，於法無據，且無理由：
      被告核定營利事業所得稅應依所得稅法及查核準則之規定，惟被告違背查核準
      則之規定，就薪資支出之認定不採用查核準則列舉之收據或簽收之名冊，置原
      告提出之原始憑證、顏伯萱之印領清冊於不顧，卻違法毫無依據且無理要求原
      告提出支付顏伯萱薪資之資金流程、擔任何項工作、出勤紀錄及勞保等資料，
      被告因原告未提出其違法且無理要求之資料，即以臆測之方法推定原告浮報薪
      資。被告於毫無證據情形下，隨意認定原告浮報薪資，自有違證據法則。
    4.本案並無被告違法且無理要求之證據：
      薪資印領清冊已足證顏伯萱領有薪資，顏伯萱於檢舉書亦坦承：「於八十三年
      十一月至八十三年十二月不足二個月，曾任職原告公司領取薪資」云云，此有
      檢舉書可按，由此足見，顏伯萱確曾親自蓋章向原告領取薪資，而印領清冊所
      用顏伯萱之印章與其前在原告處領取薪資所用之印章相同，此有七十九年及八
      十二年印領清冊可證，顯見該印領清冊之薪資即為顏伯萱領取。又原告係以現
      金發放薪資，因之被告要求原告說明薪資之資金流程，顯係強人所難，毫無理
      由，亦無依據。再顏伯萱係代工印刷品，並非編制內固定職員，且顏伯萱代工
      數量不多，金額不大，依商業慣例毋須簽訂承攬合約，自無法提出承攬合約書
      ；被告要求原告提供顏伯萱出勤紀錄及勞保資料，亦與本案事實不符，且無依
      據，因之被告責由原告為其負舉證責任，自無理由，即不能以原告未應其要求
      ，而無中生有，擅認定原告浮報薪資。
    5.顏伯萱為卸責迫不得已出而檢舉：
      被告係於八十八年六月始，據顏伯萱之檢舉書，核定原告浮報八十三年度薪資
      ，而顏伯萱之所以出而檢舉原告浮報薪資，實因其漏報薪資所得，經被告發覺
      ，發單要求補稅罰鍰，為減輕其負擔，始出而檢舉，其檢舉動機實有可議。請
      依行政訴訟法第一百六十四條規定，命被告提出顏伯萱違反所得稅法案文件，
      並向被告調取顏伯萱八十三年度所得稅申報書，以資證明。
    6.依薪資印領清冊及扣繳憑單所載內容，足證顏伯萱確有領取薪資：
      顏伯萱自民國七十九年十一月起即陸續為原告代工印刷品，當時金額不大，顏
      伯萱並於領取工資時親自蓋章，嗣於八十三及八十四年間代工期間較長，金額
      亦較大。顏伯萱並非每月均領取工資，而其每月領取之金額並不一致，相差極
      大，且未領取伙食費，此有薪資印領清冊、扣繳憑單及伙食費領取清冊可證。
      揆之常情，如原告蓄意虛報顏伯萱之薪資，則必使其薪資金額與編制內職員一
      致，絕不致有如上述之安排，由上述顏伯萱領取薪資之情形，適足證明原告並
      無浮報。又一般編制內之固定職員，每月薪資必大致相同，並發給伙食費。惟
      顏伯萱上述領取薪資之現象，與固定職員並不相同，足證顏伯萱並非固定職員
      ，而係代工性質，其所領薪資均為其代工之工資，因之被告要求原告提出顏伯
      萱之出勤紀錄及勞保資料，自無理由。
    7.原告並無浮報顏伯萱薪資之動機及必要：
      查原告八十三年度營利事業所得稅結算申報營業虧損二、九八○、六九九元，
      此有營利事業所得稅結算申報書及被告核定通知書可證。顏伯萱薪資扣繳憑單
      記載其領取薪資總金額為五三九、五七一元，如原告不申報顏伯萱之薪資，即
      自上述營業虧損金額扣除顏伯萱之薪資費用，原告仍虧損二、四四一、一二八
      元，尚毋須繳納所得稅。換言之，申報顏伯萱之薪資，並不減少原告之所得稅
      ，顯見原告申報八十三年度營利事業所得稅時，並無浮報顏伯萱薪資之動機及
      必要。
    8.顏伯萱檢舉書所載內容與事實不符：
      顏伯萱檢舉書所載檢舉事項為：「檢舉人八十四年度未在上列商號工作，亦未
      在該商號取得薪資或任何報酬，無從事職業之原因為定居菲律賓」云云，惟該
      檢舉事項與顏伯萱之陳述：「八十三年十一月至八十三年十二月不足二個月曾
      任職千鶴印刷公司領取薪資少於扣繳憑單」云云，互相矛盾。又顏伯萱謂其定
      居菲律賓，並未舉證以實其說，自無可採，且與事實不符，蓋八十三及八十四
      年度顏伯萱均在原告處代工，此有印領清冊可證。再顏伯萱謂其工作不到二個
      月，共支領薪資五萬元云云，亦有違常情，蓋不足二個月，不可能薪資剛好五
      萬元整數，由此足見，顏伯萱實因被告發覺其逃漏所得稅，發單補稅罰鍰，為
      逃避責任出而檢舉。其檢舉之不實，彰彰明甚！
  (二)被告主張之理由：
    1.補徵營利事業所得稅部分：
      (1)按「營利事業所得之計算，以其本年度收入總額減除各項成本費用、損失及
        稅捐後之純益額為所得額。」為所得稅法第二十四條第一項所明定。
      (2)本件原告八十三年度營利事業所得稅結算申報，原經被告核定全年所得額為
        四二八、三六九元，嗣經被告以原告浮報顏伯萱君之薪資計四八九、五七一
        元，有檢舉書及通知原告提示支付證明而未提示等證據可稽，審理違章屬實
        ，乃核定全年所得額為九一七、九四○元，補徵稅額一二二、三九三元。原
        告不服，檢具顏伯萱君八十三年度薪資印領清冊及全年度具領明細表供核，
        並主張顏伯萱亦已完成扣繳申報，申報程序及實際領取金額相符，未有溢報
        情事云云，申經被告復查決定略以：原告雖提示顏君之薪資清冊及扣繳憑單
        為證，主張無溢報情事，惟未能就被告函請提示之系爭薪資支付流程及出勤
        紀錄、參加勞工保險等佐證為由，駁回其復查之申請，並無不妥。
      (3)茲據訴稱略以；顏伯萱八十三年間多次承攬原告印刷品加工，由其配偶及二
        個女兒或朋友承作，因代工關係，所以工資一直由原告會計以現金支付，全
        年領得工資計九一七、九四○元，顏伯萱意圖減輕所得負擔，申報所得為四
        二八、三六九元，漏報四八九、五七一元，為取信被告竟謊稱其薪資領款用
        章係原告偽造，並出具檢舉書誣告原告逃漏營所稅；又其為流動工人，非原
        告之職工，自不須建立出勤資料及代投勞保，被告要求提示資料，顯有誤會
        云云，資為爭議。
      (4)第查原告主張顏伯萱所領工資九一七、九四○元係承攬加工費，不須出勤及
        勞保紀錄，惟未提示雙方承攬合約，且與扣繳憑單金額五三九、五七一元不
        合；又查原告八十四年度相同案情，主張理由相同，申請復查，原告卻提示
        顏伯萱及其配偶、女兒之出勤卡作為佐證，與上開說詞顯不相合。是原告未
        能提示被告函請提示之系爭工資資金支付流程、出勤紀錄及參加勞工保險等
        資料為證，空言主張無溢報薪資情事，所訴核不足採。
    2.處罰鍰部分：
      (1)按「納稅義務人已依本法規定辦理結算申報，但對依本法規定應申報課稅之
        所得額有漏報或短報情事者，處以所漏稅額兩倍以下之罰鍰。」為所得稅法
        第一百十條第一項所明定。
      (2)本件原告本期浮報顏伯萱之薪資計四八九、五七一元，致短漏報所得額，有
        檢舉書及被告通知原告提示支付證明而未提示等相關證據附卷可稽，違章屬
        實明確，已如前述，被告依所得稅法第一百十條第一項規定處所漏稅額一倍
        罰鍰計一二二、三○○元，並無不當。
    理  由
一按故意以詐欺或其他不正當方法逃漏稅捐者，其核課期間為七年。在前開核課期間
  內，經另發現應徵之稅捐者，仍應依法補徵，為稅捐稽徵法第二十一條第一項第三
  款及第二項所明定。復「納稅義務人已依本法規定辦理結算申報，但對依本法規定
  應申報課稅之所得額有漏報或短報情事者，處以所漏稅額兩倍以下之罰鍰。」所得
  稅法第一百十條第一項亦定有明文。而營利事業所得之計算，依同法第二十四條第
  一項規定，係以其本年度收入總額減除各項成本費用、損失及稅捐後之純益額為所
  得額。對於營利事業之公司職工之薪資，又依同法第三十二條第一款規定固得以費
  用或損失列支，惟所謂薪資之給與，依查核準則第七十一條第一款規定，包括：薪
  金、俸給、工資、津貼、獎金、退休金、退職金、養老金、資遣費、按期給付之交
  通費及膳宿費、各種補助費及其他給與，均得予以認列。進而，納稅義務人在依所
  得稅法規定辦理結算申報，虛報薪資支出或是將非上述薪資給與列報薪資支出，即
  是對依法規定應申報課稅之所得額有短報情事，依上述稅捐稽徵法規定，除應補徵
  所漏之稅額外，仍應依所得稅法第一百十條第一項之規定處罰。
二查原告八十三年度營利事業所得稅結算申報，原經被告核定全年所得額為四二八、
  三六九元。八十八年一月十九日訴外人顏伯萱向被告提出檢舉，其於八十三年度在
  原告處工作，僅有八十三年十一月、十二月不足二個月，計領得薪資五○、○○○
  元，原告卻列報五三九、五七一元，浮報四八九、五七一元，被告據而通知原告提
  示支付證明，因原告未提示，認定原告違章，核定原告全年所得額為九一七、九四
  ○元，應補徵稅額一二二、三九三元，並依所得稅法第一百十條第一項規定處以所
  漏稅額一倍之罰鍰一二二、三○○元之事實，有原告八十三年度營利事業所得稅結
  算申報書、被告八十三年度營利事業所得稅結算申報核定通知書、原告填發顏伯萱
  八十三年度各類所得扣繳暨免扣繳憑單、顏伯萱向被告檢舉之虛報薪（工）資檢舉
  書暨其具結「有關︰︰︰檢舉千鶴印刷虛報年薪資乙案，經查本人僅於千鶴公司
  工作不到２個月，共計支領薪資伍萬元整，其餘確實為公司虛報，如有不實願負法
  律責任。」文件等影本附卷可稽，且原告於復查時未能依被告之指示，提出有關顏
  伯萱薪資支付流程及出勤紀錄、參加勞工保險供查核，因而認定原告虛報顏伯萱八
  十三年度薪資四八九、五七一元，已非無據。
三原告主張：顏伯萱於八十三年間確曾陸續代工原告印刷品，由原告發給工資，並將
  顏伯萱領取之工資列入薪資總額申報，此有顏伯萱扣繳憑單、薪資印領清冊及全年
  度具領明細表可證，原告已提出薪資印領清冊及全年度具領明細表，實已盡舉證責
  任。又原告依查核準則之規定，提出顏伯萱之工資印領清冊及全年度具領明細表，
  證明顏伯萱確有領取薪資，以推翻該檢舉書不實之檢舉，依舉證責任分配原則，應
  由被告負舉證證明原告提出上述文件不實之責任。詎被告因原告未提出其違法且無
  理要求之資料，即以臆測之方法推定原告浮報薪資，隨意認定原告浮報薪資，自有
  違證據法則。且依顏伯萱於檢舉書坦承：「於八十三年十一月至八十三年十二月不
  足二個月，曾任職原告公司領取薪資」之言，足見顏伯萱確曾親自蓋章向原告領取
  薪資，而印領清冊所用顏伯萱之印章與其前在原告處領取薪資所用之印章相同，有
  七十九年及八十二年印領清冊可證，顯見該印領清冊之薪資即為顏伯萱領取。又原
  告係以現金發放薪資，被告要求原告說明薪資之資金流程，顯係強人所難，亦無依
  據。再顏伯萱係代工印刷品，並非編制內固定職員，且顏伯萱代工數量不多，金額
  不大，依商業慣例毋須簽訂承攬合約，自無法提出承攬合約書，被告要求原告提供
  顏伯萱出勤紀錄及勞保資料，亦與本件事實不符。查顏伯萱之所以出而檢舉原告浮
  報薪資，實因其漏報薪資所得，經被告發覺，發單要求補稅罰鍰，為減輕其負擔，
  始出而檢舉，其檢舉動機實有可議，請依行政訴訟法第一百六十四條規定，命被告
  提出顏伯萱違反所得稅法案文件，並向被告調取顏伯萱八十三年度所得稅申報書，
  以資證明。而顏伯萱自民國七十九年十一月起即陸續為原告代工印刷品，當時金額
  不大，顏伯萱並於領取工資時親自蓋章，嗣於八十三及八十四年間代工期間較長，
  金額亦較大。顏伯萱並非每月均領取工資，而其每月領取之金額並不一致，相差極
  大，且未領取伙食費，揆之常情，如原告蓄意虛報顏伯萱之薪資，則必使其薪資金
  額與編制內職員一致，絕不致有如上述之安排，足證明原告並無浮報。復原告八十
  三年度營利事業所得稅結算申報營業虧損二、九八○、六九九元，有營利事業所得
  稅結算申報書及被告核定通知書可證，顏伯萱薪資扣繳憑單記載其領取薪資總金額
  為五三九、五七一元，如原告不申報顏伯萱之薪資，即自上述營業虧損金額扣除顏
  伯萱之薪資費用，原告仍虧損二、四四一、一二八元，尚毋須繳納所得稅，顯見原
  告申報八十三年度營利事業所得稅時，並無浮報顏伯萱薪資之動機及必要。另觀顏
  伯萱檢舉書所載檢舉事項為：「檢舉人八十四年度未在上列商號工作，亦未在該商
  號取得薪資或任何報酬，無從事職業之原因為定居菲律賓」云云，惟該檢舉事項與
  顏伯萱之陳述：「八十三年十一月至八十三年十二月不足二個月曾任職千鶴印刷公
  司領取薪資少於扣繳憑單」云云，互相矛盾，顏伯萱謂其定居菲律賓，並未舉證以
  實其說，自無可採，且與事實不符，蓋八十三及八十四年度顏伯萱均在原告處代工
  ，此有印領清冊可證，再顏伯萱謂其工作不到二個月，共支領薪資五萬元云云，亦
  有違常情，蓋不足二個月，不可能薪資剛好五萬元整數，由此足見，顏伯萱實因被
  告發覺其逃漏所得稅，發單補稅罰鍰，為逃避責任出而檢舉，其檢舉之不實云云。
四經查，顏伯萱究竟自民國八十三年一月一日起至八十三年十二月三十一日止在原告
  處領得多少工資或報酬？依原告製發給顏伯萱八十三年度各類所得扣繳暨免扣繳憑
  單所列薪資之數額為「五三九、五七一元」；茲原告提出本院該年度之薪（工）表
  ，顏伯萱八十三年度所得如附表（原告製作提出）所示為「五五五、三二一元」，
  該附表並註明：「顏伯萱每月領取薪資金額並不相同，差額極大，足證顏伯萱並非
  固定職員，而係代工印刷品領取工資。上述顏伯萱領取之薪資均有印領清冊可證。
  」，惟查原告提出之薪（工）資表與其製發之各類所得扣繳暨免扣繳憑單之數額不
  同，顯然原告事後所提之薪（工）資表已難認為真實，且原告於訴願時訴稱略以：
  顏伯萱於八十三年度多次承攬原告印刷品加工，由其配偶及二個女兒或朋友承作，
  因代工關係，所以工資一直由原告會計以現金支付，全年領得工資計「九一七、九
  四○元」云云，原告前後主張數額不同，差異極大，顯見原告之陳述不實。又依據
  原告提出其於上海商業儲蓄銀行（帳號：00000000000000號）存款
  帳卡固有現金領出，惟未舉證證明其現金之流程，而於本院九十年四月六日準備程
  序供稱：「薪資是由會計發出的，當時會計應是陳小姐（其年約四、五十歲）或另
  一位小姐，但名字現已不記得。」，且根據原告所舉之證人丙○○、丁○○二人均
  於本院準備程序證稱不認識顏伯萱，顯見原告無法舉證證明顏伯萱在其處上班領錢
  之事實，依所得稅法第九十三條規定：「稽徵機關接到扣繳義務人之申報書表後，
  應即審核所得額及扣繳稅額，並得派員調查。」，原告對於被告之調查自有舉證責
  任，則被告在接獲顏伯萱之檢舉，自得對於扣繳義務人之原告為調查，要求原告說
  明薪資之流程，原告自有舉證證明之義務，是原告主張其係以現金發放薪資，因之
  被告要求原告說明薪資之資金流程，顯係強人所難，毫無理由，依查核準則第七十
  一條第一款、第十二款規定，原告已提出薪資印領清冊及全年度具領明細表，以推
  翻顏伯萱檢舉書不實之檢舉，依舉證責任分配原則，應由被告負舉證證明原告提出
  上述文件不實之責任，被告因原告未提出其違法且無理要求之資料，即以臆測之方
  法推定原告浮報薪資，隨意認定原告浮報薪資，且顏伯萱係代工印刷品，並非編制
  內固定職員，其代工數量不多，金額不大，依商業慣例毋須簽訂承攬合約，自無法
  提出承攬合約書，被告要求原告提供顏伯萱出勤紀錄及勞保資料，自有違證據法則
  云云，應係卸責之詞，委無可採。至於原告另主張，顏伯萱自七十九年十一月起即
  陸續為原告代工印刷品，當時金額不大，顏伯萱並於領取工資時親自蓋章，嗣於八
  十三及八十四年間代工期間較長，金額亦較大，其並非每月均領取工資，而其每月
  領取之金額並不一致，相差極大，且未領取伙食費，揆之常情，如原告蓄意虛報顏
  伯萱之薪資，則必使其薪資金額與編制內職員一致，絕不致有如上述之安排，足證
  明原告並無浮報，以及依顏伯萱於檢舉書坦承：「於八十三年十一月至八十三年十
  二月不足二個月，曾任職原告公司領取薪資」之言，足見顏伯萱確曾親自蓋章向原
  告領取薪資，而印領清冊所用顏伯萱之印章與其前在原告處領取薪資所用之印章相
  同，有七十九年及八十二年印領清冊可證，顯見該印領清冊之薪資即為顏伯萱領取
  ，顏伯萱之所以出而檢舉原告浮報薪資，實因其漏報薪資所得，經被告發覺，發單
  要求補稅罰鍰，為減輕其負擔，始出而檢舉，其檢舉動機實有可議，請依行政訴訟
  法第一百六十四條規定，命被告提出顏伯萱違反所得稅法案文件，並向被告調取顏
  伯萱八十三年度所得稅申報書，以資證明云云。然查，依行政訴訟法第一百七十六
  條準用民事訴訟法第三百五十七條規定，私文書應由舉證人證其真正，茲顏伯萱檢
  舉原告虛報其薪資，自然係否認有具領原告所言薪（工）資表薪資之事實，且顏伯
  萱稱其僅領得二個月五○、○○○元，此與該薪（工）資表記載之顏伯萱薪資無一
  相符，而顏伯萱現由臺灣臺北地方法院檢察署通緝中，行蹤不明，無法通知到場詢
  問，依上述規定，原告自有舉證證明之責任，而原告無法舉證證明薪（工）資表上
  顏伯萱之印章為顏伯萱所有且為其具領薪資時所為之用印，即無法認定顏伯萱有薪
  （工）資表上具領薪資之行為，原告以顏伯萱於檢舉書「於八十三年十一月至八十
  三年十二月不足二個月，曾任職原告公司領取薪資」及顏伯萱未具領伙食費等推稱
  顏伯萱有具領薪（工）資表所記載之薪資，以及顏伯萱欲藉檢舉逃稅，其所言工作
  不足二個月，不可能薪資剛好五萬元整數，顏伯萱實因被告發覺其逃漏所得稅，發
  單補稅罰鍰，為逃避責任出而檢舉，其檢舉之不實云云，尚不足採。復查，原告主
  張其八十三年度營利事業所得稅結算申報營業虧損二、九八○、六九九元，惟此係
  原告之申報，其實際為被告所核定之虧損額為二、六五六、九七七元，及該年度原
  告申報全年所得為四五、九二六元，被告核定為四二八、三六九元，有營利事業所
  得稅結算申報書及被告核定通知書可考，顯然原告所言，其八十三年度營利事業所
  得稅結算申報營業虧損二、九八○、六九九元，顏伯萱薪資扣繳憑單記載其領取薪
  資總金額為五三九、五七一元，如原告不申報顏伯萱之薪資，即自上述營業虧損金
  額扣除顏伯萱之薪資費用，原告仍虧損二、四四一、一二八元，尚毋須繳納所得稅
  ，顯見原告申報八十三年度營利事業所得稅時，並無浮報顏伯萱薪資之動機及必要
  云云，與事實不符，亦不足採。再者原告主張顏伯萱檢舉書所載：「檢舉人八十四
  年度未在上列商號工作，亦未在該商號取得薪資或任何報酬，無從事職業之原因為
  定居菲律賓」，與顏伯萱陳述：「八十三年十一月至八十三年十二月不足二個月曾
  任職千鶴印刷公司領取薪資少於扣繳憑單」，互相矛盾云云，前者所指稱八十四年
  度，非本件所審理範圍，而與八十三年度顏伯萱是否有在原告處工作顯然不同，原
  告混淆兩者，自無可採。
五綜上所述，本件經被告機關審查，並通知原告提出申辯，原告未能提示被告函請提
  示之系爭工資資金支付流程、出勤紀錄及參加勞工保險等資料為證，認定原告空言
  主張無溢報薪資情事，有虛報費用逃漏稅情事，因依首揭法文規定，對原告發單補
  徵營利事業所得稅，及依所得稅法第一百十條第一項規定處所漏稅額一倍罰鍰計一
  二二、三○○元，原處分認事用法，核無違誤，訴願決定遞予維持，亦無不合。原
  告徒執前詞，聲請撤銷，為無理由，應予駁回。原告聲請被告提出顏伯萱八十三年
  度所得稅申報書，因本件事證明確，尚無必要，附此敘明。
六據上論結，本件原告之訴為無理由，爰依行政訴訟法第九十八條第三項前段判決如
  主文。
中    華    民    國         九十       年      七        月    三十一  日
                    臺 北 高 等 行 政 法 院  第  二  庭
                                審 判 長 法  官  王立杰
                                         法  官  黃本仁
                                         法  官  陳雅香
右為正本係照原本作成。
如不服本判決，應於送達後二十日內，向本院提出上訴狀並表明上訴理由，如於本判
決宣示後送達前提起上訴者，應於判決送達後二十日內補提上訴理由書（須按他造人
數附繕本）。
中    華    民    國         九十       年      七        月    三十一  日
                                         書記官  賴思華


司法院資訊處製作；財團法人民間司法改革基金會備份。
